【裁判字號】    89,訴,438
【裁判日期】    890429
【裁判案由】    妨害自由等
【裁判全文】
臺灣桃園地方法院刑事判決                          八十九年度訴字第四三八號
    公  訴  人  臺灣桃園地方法院檢察署檢察官
    被      告  丙○○
    選任辯護人  彭國良律師
右列被告因妨害自由等案件，經檢察官提起公訴（八十九年度偵字第一三四八號），
本院判決如左：
        主  文
丙○○未經許可，持有刀械，處有期徒刑貳月，扣案之蝴蝶刀壹把沒收；又攜帶兇器
、踰越安全設備於夜間侵入住宅，竊盜，未遂，處有期徒刑柒月；又以脅迫之非法方
法，剝奪人之行動自由，處有期徒刑拾月。應執行有期徒刑壹年陸月，扣案之蝴蝶刀
壹把沒收。
        事  實
一、丙○○於民國（下同）八十三年間，向其姓名、年籍皆不詳之友人，購買一把業
    經內政部於八十一年八月十日以 (81)台內警字第8182281號函公告管制之蝴蝶刀
    ，即未經許可，無故持有。又於八十九年一月十二日凌晨一時三十分許，意圖為
    自己不法所有，攜帶上開管制之客觀上具有危險性之蝴蝶刀一把，經過道路等公
    共場所至桃園縣楊梅鎮高榮里東高山頂三之九號乙○○及甲○○父女之住宅，徒
    手攀爬至上址二樓後，由未上鎖之窗戶越入屋內，先以目視方式就近搜尋有價值
    之物件而無所獲，繼持刀開啟甲○○之房門，因黃女尚未入睡而驚醒，葉某恐黃
    女出聲求救，引來他人，並急於逃逸，遂臨時起意，立即出聲喝令黃女不准出聲
    ，並以刀架住黃女之頸部。脅迫黃女帶伊離開現場，此際黃女因時值深夜，突遇
    陌生男子，手持刀械，侵入其房間，內心驚懼不已，畏遭不測，遂不敢出聲而應
    其所求，引領葉某離去現場。嗣於同日凌晨二時許丙○○始被警循線查獲，並扣
    得上開蝴蝶刀一把。
二、案經桃園縣警察局楊梅分局報請台灣桃園地方法院檢察署檢察官偵查起訴。
        理  由
一、訊之被告丙○○對於右開非法持有、夜間攜帶管制刀械以及竊盜等事實均坦承不
    諱，並經證人甲○○、乙○○到庭結證屬實，且扣案之刀械經勘驗結果：其結構
    係在尖刀兩側裝置活動刀把，摺合時可將刀尖藏於兩付刀把之間，翻轉後則刀刃
    部露出其外，兩付刀把合成刀柄，刀柄尾部以扣環固定，與內政部八十一年八月
    十日公告之管制刀械〡蝴蝶刀之說明圖示相符，是此部分犯行，事證明確，堪以
    認定。至於以脅迫方法剝奪人之行動自由罪部分，訊據被告丙○○則矢口否認，
    辯稱伊並沒有以刀架住黃女之脖子，且因黃女問伊是否為其男友小傑派來當說客
    ，伊遂順其意而佯稱是「小傑」派來的，並要帶黃女去找「小傑」，黃女即帶伊
    出去，其間黃女之父有來到黃女之門口云云。惟查，被害人甲○○若果與男友「
    小傑」發生口角，而「小傑」亦果欲請人來溝通，衡情自應委請雙方熟識之友人
    前來，且要可於正常生活作息時間，光明正大來訪，豈有差遣一雙方不相識之人
    於深夜持刀前來之理，是黃女要無誤認被告係男友派來當說客之可能，又證人乙○○即甲○○之父於偵訊時亦稱：當時在睡覺，迨甲○○回來告訴伊，伊始知有
    到過其住處等語甚明，亦無因聽到聲響而至黃女房門一情，是被告辯稱其順甲○○之意佯稱係「小傑」派來等語，核為臨訟編撰之語，洵無可取。次查，被告於
    前開時地，因急於逃逸，如何以刀械押住被害人甲○○，迫令甲○○帶領渠走出
    該處大門等情，業據被告於警訊中自白不諱，核與被害人甲○○於警訊中供述之
    情節相符，嗣於偵查中甲○○雖改口稱：被告當時並未用刀押伊云云。然經警訊
    時負責訊問之警員林俊智到庭結證證稱：「警訊時甲○○有說被告有拿刀架住她
    的脖子，她當時確實有作出動作」等語明確，足認被害人於警訊時確實有為前開
    之供述，且衡情苟被害人未曾被人持刀押住，於供述時自難同時作出被押之動作
    ，另參以被害人已與被告達成和解，堪認被害人於偵查中所言無非係出於迴護被
    告，尚不足採為有利於被告之認定。是綜上所述，被告妨害自由之犯行，事證亦
    臻明確，堪以認定。
三、核被告丙○○所為，係犯槍砲彈藥刀械管制條例第十四條第三項未經許可持有管
    制刀械罪、第十五條第一款於夜間攜帶管制刀械罪、刑法第三百二十一條第二項
    、第一項第一款、第二款、第三款加重竊盜未遂罪及第三百零二條第一項之剝奪
    行動自由罪。其所犯夜間攜帶刀械罪與加重竊盜未遂罪間，有方法結果之牽連關
    係，應從一重之加重竊盜未遂罪論處。又其著手實施竊盜行為，因遭人發覺致未
    取得任何財物，為未遂犯，爰依未遂犯之規定，減輕其刑。又其所犯之非法持有
    刀械罪、加重竊盜未遂罪、剝奪行動自由罪，犯意各別，罪名互異，應予分論併
    罰。爰審酌被告犯罪之動機、目的、手段及其品性、生活狀況、智識程度、犯罪
    所生之損害、犯罪後態度等一切情狀，量處如主文所示之刑，並定其應執行之刑
    示懲。扣案之蝴蝶刀一把，係屬違禁物，併依法宣告沒收。
據上論斷，應依刑事訴訟法第二百九十九條第一項前段、槍砲彈藥刀械管制條例第十
四條第三項、第十五條第一款，刑法第三百二十一條第二項、第一項第一、二、三款
、第三百零二第一項、第五十五條、第二十六條、第三十八條第一項第一款、第五十
一條第五款，罰金罰鍰提高標準條例第一條，判決如主文。
本案經檢察官張尹敏到庭執行職務。
中      華      民      國      八十九    年    四    月    二十九  日
                                臺灣桃園地方法院刑事第一庭
                                      法  官  潘   政   宏
右正本證明與原本無異。
如不服本判決，應於判決送達後十日內向本院提出上訴狀( 應附繕本 )，上訴於
臺灣高等法院。
                                      書記官   游  誼
中        華        民        國   八十九   年   五   月    五    日
附論罪科刑依據之法條：刑法第三百零二條第一項、第三百二十一條、槍砲彈藥刀械
管制條例第十四條第三項
槍砲彈藥刀械管制條例第十四條（修正前）：
未經許可，製造、販賣或運輸刀械者，處三年以下有期徒刑，併科新臺幣一百萬元以
下罰金。
意圖供自己或他人犯罪之用，而犯前項之罪者，處六月以上五年以下有期徒刑，併科
新臺幣三百萬元以下罰金。
未經許可，持有或意圖販賣而陳列刀械者，處一年以下有期徒刑、拘役或新臺幣五十
萬元以下罰金。
第一項及第二項之未遂犯罰之。
槍砲彈藥刀械管制條例第十四條（修正後）：
未經許可，製造、販賣或運輸刀械者，處三年以下有期徒刑，併科新台幣一百萬元以
下罰金。
意圖供自己或他人犯罪之用，而犯前項之罪者，處六月以上五年以下有期徒刑，併科
新台幣三百萬元以下罰金。
未經許可，持有或意圖販賣而陳列刀械者，處一年以下有期徒刑、拘役或新台幣五十
萬元以下罰金。
第一項及第二項之未遂犯罰之
刑法第三百二十一條
犯竊盜罪而有左列情形之一者，處六月以上五年以下有期徒刑：
一、於夜間侵入住宅或有人居住之建築物、船艦或隱匿其內而犯之者。
二、毀越門扇、牆垣或其他安全設備而犯之者。
三、攜帶兇器而犯之者。
四、結夥三人以上而犯之者。
五、乘火災、水災或其他災害之際而犯之者。
六、在車站或埠頭而犯之者。
前項之未遂犯罰之。
刑法第三百零二條
私行拘禁或以其他非法方法，剝奪人之行動自由者，處五年以下有期徒刑、拘役或三
百元以下罰金。
因而致人於死者，處無期徒刑或七年以上有期徒刑，致重傷者，處三年以上十年以下
有期徒刑。
第一項之未遂犯罰之。


司法院資訊處製作；財團法人民間司法改革基金會備份。
